臺灣高雄地方法院民事裁定            100年度小上字第111號
    上 訴 人  潘明昇
    被上訴人  簡永三
上列當事人間請求給付修理費等事件，上訴人對於民國100 年7
月29日本院100 年度鳳小字第78號小額程序第一審判決提起上訴
，本院裁定如下：
    主  文
上訴駁回。
第二審訴訟費用新臺幣壹仟伍佰元由上訴人負擔。
    理  由
一、按對於小額程序之第一審判決提起上訴，非以其違背法令為
    理由，不得為之，為民事訴訟法第436 條之24第2 項所明定
    ；依第436 條之32第2 項準用第468 條及第469 條第1 款至
    第5 款規定結果，小額訴訟上訴理由所謂之判決違背法令，
    乃指判決不適用法規或適用不當，或有民事訴訟法第469 條
    第1 款至第5 款所列當然違背法令之事由。則當事人提起上
    訴，如依民事訴訟法第468 條規定，以小額程序之第一審判
    決有不適用法規或適用法規不當為理由時，其上訴狀或理由
    狀應有具體之指摘，並揭示該法規之條項或其內容，若係成
    文法以外之法則，應揭示該法則之旨趣，倘為司法院解釋或
    最高法院之判例，則應揭示該判解之字號或其內容；如依民
    事訴訟法第469 條第1 款至第5 款所列事由為理由時，其上
    訴狀或理由書應揭示合於該條款之事實。上訴狀或理由書如
    未依此項方法表明，或其所表明者，顯與上開法條規定不相
    合時，即難認為已對小額程序之第一審判決之違背法令有具
    體之指摘，其上訴自難認為合法（最高法院71年臺上字第
    314 號判例意旨參照）。又小額訴訟之判決書得僅記載主文
    ，就當事人有爭執事項，於必要時得加記理由要領，為民事
    訴訟法第436 條之18第1 項所明文。是小額事件之上訴程序
    ，非得逕以「判決不備理由或理由矛盾」為由，指摘原判決
    為違背法令，此觀民事訴訟法第436 條之32第2 項，關於小
    額訴訟之上訴程序僅有準用同法第468 條、第469 條第1 款
    至第5 款之規定，而無準用同法第469 條第6 款之規定亦明
    。末按，依民事訴訟法第436 條之32第2 項準用同法第471
    條第1 項及第444 條第1 項本文規定結果，小額訴訟上訴狀
    內未表明上訴理由者，上訴人應於提起上訴後20日內，提出
    理由書於原第二審法院，未提出者，毋庸命其補正；上訴不
    合法者，第二審法院應以裁定駁回之。
二、上訴人上訴意旨略以：(一)被上訴人主張以電話告知上訴人，
    經上訴人同意後，被上訴人即進行維修保養，惟上訴人並未
    接到此電話，且維修保養須事先估價，並認同簽字始得成立
    。(二)原判決第三項得心證之理由謂：上訴人當面與被上訴人
    約定勿以搪缸方式維修，須將汽缸全部換新，且應先行估價
    交付維修明細表，詎被上訴人卻逕自維修而未交付維修單，
    致其無法瞭解價格。(三)被上訴人於原審亦表示未以搪缸方式
    維修，實則原告係違反約定以搪缸方式維修，上訴人拒絕付
    款，請求被上訴人應更換全部汽缸。(四)爰請求廢棄原判決，
    改判駁回被上訴人於原審之訴。
三、經查，上訴人上開上訴理由，並未表明原審判決所違背之法
    令及其具體內容，暨依訴訟資料合於該違背法令之具體事實
    ，或有民事訴訟法第469 條第1 款至第5 款所稱當然違背法
    令之情事，及符合該條款要件之具體事實，僅重複業經原審
    斟酌之防禦方法，指摘原判決認定事實不當，然均屬原審取
    捨證據、認定事實之職權行使範圍，揆諸首揭說明，應認本
    件上訴人之上訴為不合法，且毋庸命其補正，逕以裁定駁回
    之。又小額訴訟之上訴程序，法院為訴訟費用之裁判時，應
    確定其費用額，經民事訴訟法第436 條之32第1 項準用第
    436 條之19第1 項規定。本件第二審裁判費用為1,500 元，
    應由上訴人負擔，爰併為裁定如主文第2 項所示。
四、據上論結，本件上訴為不合法，依民事訴訟法第436 條之32
    第1 項、第2 項、第436 條之19第1 項、第444 條第1 項前
    段、第95條、第78條，裁定如主文。
中    華    民    國  100     年    9     月    28    日
                  民事第一庭審判長法  官  謝肅珍
                                  法  官  管安露
                                  法  官  張凱鑫
以上正本係照原本作成。
本裁定不得抗告。
中    華    民    國   100    年    9     月    28    日
                                  書記官  莊琇晴